臺灣桃園地方法院刑事交通事件裁定　　100年度交聲字第307號
原處分機關　交通部公路總局新竹區監理所
異　議　人
即受處分人　林鳳珍
上列異議人即受處分人因違反道路交通管理處罰條例案件，對於
交通部公路總局新竹區監理所民國100 年3 月30日所為之處分（
原處分字號：壢監裁字第裁53－DB0000000 號）聲明異議，本院
裁定如下：
    主  文
異議駁回。
    理  由
一、原處分意旨略以：異議人即受處分人林鳳珍所有之車牌號碼
    PF6-007 號重型機車，於民國99年12月29日下午2 時32分許
    ，在桃園縣平鎮市○○路南勢1 段36巷口有闖紅燈之違規行
    為，經桃園縣政府警察局中壢分局平鎮派出所警員依道路交
    通管理處罰條例第53條第1 項規定，當場拍照採證後，據以
    掣發桃警局交字第DB0000000 舉發違反道路交通管理事件通
    知單逕予舉發後，異議人於應到案日期100 年2 月28日前向
    原處分機關中壢監理站陳述意見，經原處分機關調查事實無
    訛，乃依違反道路交通管理處罰條例第53條第1 項及道路交
    通管理事件統一裁罰基準表之規定，裁處異議人罰鍰新台幣
    （下同）1,800 元，並依同條例第63條規定記違規點數3 點
    乙節，有桃園縣政府警察局交通違規案件處理系統列印畫面
    、中壢監理站壢監裁字第裁53－DB0000000 號裁決書各1 份
    及舉發照片5 幀在卷可稽，合先認定。
二、聲明異議意旨略以：伊確有於上開時、地，騎乘上開機車闖
    紅燈，但伊不是惡意的，是順勢，伊在前一個路口時，因為
    是閃黃燈、轉換紅燈，故伊直接過去，到了下一個路口即被
    舉發之路口，當下號誌已轉換成紅燈，伊如果煞車，機車有
    可能超越停止線，且伊會被後方的車輛追撞或自行摔倒。警
    員的舉發照片係擷取紅燈一亮順勢溜過去的車輛，其他闖紅
    燈之車輛警員卻未舉發，爰依法聲明異議，請求撤銷原處分
    云云。
三、按汽車行駛至交岔路口，其行進、轉彎，應遵守燈光號誌，
    道路交通安全規則第102 條第1 項第1 款定有明文。又汽車
    駕駛人，行經有燈光號誌管制之交岔路口闖紅燈者，處新臺
    幣1,800 元以上5,400 元以下罰鍰，並應記違規點數3 點，
    道路交通管理處罰條例第53條第1 項、63條第1 項第3 款分
    別定有明文。
四、經查，異議人坦承有於99年12月29日下午2 時32分許，騎乘
    車牌號碼PF6-077 號重型機車行經桃園縣平鎮市○○路南勢
    1 段36巷口前闖紅燈之違規事實（見本院100 年5 月27日訊
    問筆錄），且有舉發照片5 幀在卷可稽，異議人違規事實明
    確，已無疑義。異議人雖執前詞置辯，然查：(一)觀諸舉發照
    片，當時之車流量難謂小，且當時天氣晴、路面乾燥、無缺
    陷、亦無障礙物、視距良好，依當時情形，又無不能注意之
    情事，異議人當能注意車前狀況，亦即注意前方燈光號誌是
    否已轉換成紅燈，然異議人行經系爭路口時，煞車燈並未閃
    起，此有舉發照片附卷可佐；再異議人於本院訊問時既已坦
    承行經系爭路口之上一個交岔路口時即看見燈光號誌轉換成
    紅燈並通過該路口，異議人當時應可預見系爭路口之燈號即
    將轉換成紅燈，又其自承未有超速之情形，是異議人應有充
    足時間可減速緩衝，異議人於此可預見燈號轉換成紅燈，且
    有可緩衝減速之情形下，竟仍無視系爭路口之燈號已轉換為
    紅燈之事實，猶未減速順勢通過系爭路口，足認異議人前開
    所辯，顯係推諉卸責之詞。(二)又憲法上所保障之平等權，係
    以合法權利為限，亦即主張平等原則之基礎事實應為合法，
    故「不法的平等」之主張，並非法之所許，亦即，違規者自
    不得因他人違規未受取締即合理化自身之違規行為。是縱有
    其他車輛有違規闖紅燈之行為，亦非異議人可執平等原則據
    以免責之違規行為，即認其行為係合法而無庸處罰，至為酌
    然。此外，本院查無任何證據足資證明異議人有利積極證據
    可資採認，是異議人上開辯詞尚乏積極證據之證明，異議人
    空言指摘原舉發不當尚屬無據。
五、原裁決機關以異議人有前揭違規事實，依道路交通管理處罰
    條例第53條第1 項之規定，裁處罰鍰1,800 元，並依同條例
    第63條第1 項第3 款之規定記違規點數3 點，核無違誤。本
    件受處分人之異議無理由，自應將其異議駁回。
據上論斷，應依道路交通管理處罰條例第87條第2 項、道路交通
事件處理辦法第18條，裁定如主文。
中    華    民    國   100    年    5     月    31    日
                  交通法庭    法  官  王秀慧
以上正本證明與原本無異。
如不服本裁定，應於裁定送達後5 日內向本院提出抗告狀。
                              書記官  張懿昀
中    華    民    國   100    年    5     月    31    日